【裁判字號】    89,易,4932
【裁判日期】    891222
【裁判案由】    違反著作權法
【裁判全文】
臺灣高雄地方法院刑事判決                        八十九年度易字第四九三二號
    公  訴  人  臺灣高雄地方法院檢察署檢察官
    被      告  乙○○
右列被告因違反著作權法案件，經檢察官提起公訴（八十九年度偵字第二一四七０號
），本院判決如左：
    主  文
乙○○以明知為侵害著作權之物，意圖散布而陳列之方法侵害他人之著作權，累犯，
處有期徒刑陸月，如易科罰金以佰元折算壹日。扣案如附表所示之盜版ＣＤ唱片共
佰零柒片沒收。
    事  實
一、乙○○曾因違反著作權法案，經法院判處有期徒刑三月確定，於民國八十九年五
    月二十三日易科罰金執行完畢，猶不知悔改，明知其於八十九年九月二十一日十
    五時許，在高雄縣鳳山市○○路青年夜市某處，以每片新台幣（以下同）四十元
    之價格，向年籍姓名不詳綽號「阿順」（起訴書誤載為「阿正」」）之中年男子
    ，購得之如附表所示之音樂光碟ＣＤ唱片三百零七片，均是非法重製屬滾石國際
    音樂股份有限公司、華納國際音樂股份有限公司、上華國際企業股份有限公司、
    福茂唱片音樂股份有限公司、科藝百代股份有限公司、新力哥倫比亞音樂股份有
    限公司、博德曼股份有限公司、豐華唱片股份有限公司、環球國際音樂有限公司
    、艾迴股份有限公司及魔岩唱片股份有限公司（起訴書贅載歌林天龍音樂事業股
    份有限公司、瑞星唱片有限公司二家公司）錄音著作財產權之盜版品，係侵害他
    人之著作財產權之物，竟意圖散布，於同日十七時五十分許，將部分前開盜版音
    樂光碟ＣＤ唱片陳列在前開青年夜市三九五號攤位，擬以每片一百元之價格販售
    與不特定人，為警當場查獲，並自前開攤位、其所駕駛車牌號碼ＷＩ─五０四號
    自用小客車內共扣得如附表所示之盜版音樂光碟ＣＤ唱片三百零七片。
二、案經滾石國際音樂股份有限公司、華納國際音樂股份有限公司、上華國際企業股
    份有限公司、福茂唱片音樂股份有限公司、科藝百代股份有限公司、新力哥倫比
    亞音樂股份有限公司、博德曼股份有限公司、豐華唱片股份有限公司、環球國際
    唱片股份有限公司、艾迴股份有限公司及魔岩唱片股份有限公司訴由高雄縣警察
    局鳳山分局報請臺灣高雄地方法院檢察署檢察官偵查起訴。
    理  由
一、訊據被告乙○○固坦承扣案如附表所示盜版ＣＤ唱片為其所販入，並擬出販予不
    特定人，惟另辯稱：「盜版ＣＤ唱片尚未擺出來」云云。惟查，右揭事實，業據
    告訴人滾石國際音樂股份有限公司、華納國際音樂股份有限公司、上華國際企業
    股份有限公司、福茂唱片音樂股份有限公司、科藝百代股份有限公司、新力哥倫
    比亞音樂股份有限公司、博德曼股份有限公司、豐華唱片股份有限公司、環球國
    際音樂有限公司、艾迴股份有限公司及魔岩唱片股份有限公司代理人甲○○、朱
    晉輝指述綦詳，並提出相關著作物公開發表時以通常方法表示著作人本名之重製
    封面多張為證，且經證人即查獲本件之員警楊金臺到庭證稱：「現場架子有擺出
    來，架子上有放盜版ＣＤ唱片，架子下也有用箱子裝的盜版ＣＤ唱片，還有一部
    分盜版ＣＤ唱片是放在車子裡」等語明確，足認被告前開辯解為圖卸刑責之詞，
    不足採信；至於告訴人代理人朱晉輝另指稱被告在此之前已有二次販賣盜版ＣＤ
    唱片前科，係屬常業犯，惟被告前二次販賣盜版ＣＤ唱片犯罪時間均在八十八年
    十二月間，距本件已近十個月，此有卷附本院八十九年度易字第四六三號刑事判
    決書、台灣高雄地方法院檢察署檢察官八十九年度偵字第八九一０號不起訴處分
    書可按，而被告所犯本案則尚未販出盜版ＣＤ唱片（公訴人亦同此認定，僅另認
    係連續犯），尚難認被告是藉販賣盜版ＣＤ唱片維生，附此說明。此外復有如附
    表所示盜版ＣＤ唱片三百零七片扣案、現場相片多幀附卷可資佐證，是本件事證
    已明，被告犯行洵堪認定。
二、核被告所為，係犯著作權法第八十七條第二款、第九十三條第三款之以明知為侵
    害著作權之物，意圖散布而陳列之方法侵害他人之著作權罪。被告曾因違反著作
    權法案件，經法院判處有期徒刑三月確定，於八十九年五月二十三日執行完畢，
    此有台灣高等法院被告全國前案紀錄表、台灣高雄地方法院檢察署刑案資料查註
    紀錄表在卷足憑，其於五年內再犯本件有期徒刑以上之罪，為累犯，應依法加重
    其刑。又被告以一意圖散布而陳列前開盜版ＣＤ唱片之行為，同時侵害告訴人等
    公司之錄音著作財產權，觸犯構成要件相同之罪名，為想像競合犯，應依刑法第
    五十五條規定，從一重處斷。爰審酌被告為一己私利，不知對他人之智慧財產權
    予以尊重，與國際保護智慧財產權之潮流相違背，復已有二次販賣盜版ＣＤ唱片
    記錄，惡性非輕，惟犯後坦承部分犯行，態度尚稱良好，且本件盜版ＣＤ唱片尚
    未販出，所生危害非鉅等一切情狀，量處如主文所示之刑，並諭知易科罰金之折
    算標準。扣案如附表所示盜版ＣＤ唱片三百零七片，為被告所有，業經被告供明
    在卷，且為供犯罪所用之物，應依刑法第三十八條第一項第二款規定，宣告沒收
    。
三、公訴意旨另謂：被告基於概括之犯意，自八十九年九月初起至同年月二十三日十
    七時五十分許前止（不含此次犯行），在高雄縣鳳山市○○路青年夜市三九四、
    三九五號攤位，以每片一百元之價格，連續意圖散布而陳列盜版ＣＤ唱片多次，
    因認被告另涉有違反著作權法第八十七條第二款、第九十三條第三款罪嫌。經查
    ，被告雖於警訊時供稱在前開夜市擺攤販售盜版ＣＤ唱片二次，惟於偵訊、本院
    審理中均否認之，且由被告曾於八十八年十二月二十三日在前開夜市因販售盜版
    ＣＤ唱片為警查獲，此有前開不起訴處分書附卷可參，及對照被告於警訊坦承前
    後共三次為警查獲觀，顯見被告前開於青年夜市二次擺設販售盜版ＣＤ唱片之供
    述，其真意係指包括八十八年十二月二十三日共二次在前開夜市擺攤販售盜版Ｃ
    Ｄ唱片，則公訴人認被告此部分連續意圖散布而陳列盜版ＣＤ唱片之犯行，顯乏
    事證可佐；是既不能證明被告此部分之犯罪，本應為無罪之諭知，惟公訴人認此
    部分與前開有罪部分，有連續犯之裁判上一罪關係，爰不另為無罪之諭知，併此
    敘明。
據上論斷，應依刑事訴訟法第二百九十九條第一項前段，著作權法第八十七條第二款
、第九十三條第三款，刑法第十一條前段、第五十五條、第四十一條、第四十七條、
第三十八條第一項第二款，罰金罰鍰提高標準條例第二條，判決如主文。
中      華      民      國    八十九    年     十二     月    二十二    日
                                  臺灣高雄地方法院刑事第一庭
                                      法  官  曾  逸  誠
右正本證明與原本無異。
如不服本判決，應於判決送達後十日內，向本院提出上訴狀。
                                  書記官    許玉城
中    華    民    國      八十九      年      十二      月      二十二      日
附表：
  ┌───┬───────┬──┬─────────┬───────┐
  │編號  │盜版光碟名稱  │數量│   侵害歌曲名稱   │ 公司名稱     │
  ├───┼───────┼──┼─────────┼───────┤
  │ 一   │徐懷鈺慾望等  │３９│    Ti Amo        │   滾石       │
  ├───┼───────┼──┼─────────┼───────┤
  │ 二   │林凡專輯等    │１５│    夜太黑        │   上華       │
  ├───┼───────┼──┼─────────┼───────┤
  │ 三   │孫燕姿天黑黑等│２０│    天黑黑        │   華納       │
  ├───┼───────┼──┼─────────┼───────┤
  │ 四   │琴逢笛手等    │１６│    約定          │   福茂       │
  ├───┼───────┼──┼─────────┼───────┤
  │ 五   │李玟真情人等  │３０│    真情人        │   新力       │
  ├───┼───────┼──┼─────────┼───────┤
  │ 六   │曾寶儀想愛等  │３０│    想愛          │   豐華       │
  ├───┼───────┼──┼─────────┼───────┤
  │ 七   │鄭中基真朋友等│７  │    真朋友        │   環球       │
  ├───┼───────┼──┼─────────┼───────┤
  │ 八   │伍佰白鴿等    │１０│  白鴿          │   魔岩       │
  ├───┼───────┼──┼─────────┼───────┤
  │ 九   │劉德華男人的愛│６０│  我不夠愛你      │  博德曼      │
  │      │等            │    │                  │              │
  ├───┼───────┼──┼─────────┼───────┤
  │ 十   │蕭雅軒紅薔薇等│３７│  雨季中          │  科藝百代    │
  ├───┼───────┼──┼─────────┼───────┤
  │十一  │２０００最愛日│３  │ Yesterday & Today│   艾迴       │
  │      │劇            │    │                  │              │
  ├───┼───────┼──┼─────────┼───────┤
  │十二  │六大天后精選等│４０│    Ti Amo        │   滾石       │
  ├───┴───────┴──┴─────────┴───────┤
  │總計：三百零七片                                                │
  └────────────────────────────────┘
附錄本案犯罪科刑法條：
著作權法第八十七條有下列情形之一者，除本法另有規定外，視為侵害著作權或製版
權︰
一  以侵害著作人名譽之方法利用其著作者。
二  明知為侵害著作權或製版權之物而散布或意圖散布而陳列或持有或意圖營利而交
    付者。
三  輸入未經著作財產權人或製版權人授權重製之重製物或製版物者。
四  未經著作財產權人同意而輸入著作原件或其重製物者。
五  明知係侵害電腦程式著作財產權之重製物而仍作為直接營利之使用者。
著作權法第九十三條
有下列情形之一者，處二年以下有期徒刑，得併科新台幣十萬元以下罰金︰
一  侵害第十五條至第十七條規定之著作人格權者。
二  違反第七十條規定者。
三  以第八十七條各款方法之一侵害他人之著作權者。


司法院資訊處製作；財團法人民間司法改革基金會備份。
